臺灣屏東地方法院民事裁定　　　　　　110年度屏簡字第228號
聲　請　人
即　原　告　鍾錦鴻　
相　對　人
即追加原告　陳德加　

　　　　　　李再興　

　　　　　　李雅凌　

　　　　　　劉姿君　

　　　　　　劉慶豐　
　　　　　　梁佳偉　
上列聲請人與被告李清良等人間請塗銷求地上權登記事件，聲請
人聲請追加相對人為原告，本院裁定如下：
    主  文
陳德加、李再興、李雅凌、劉姿君、劉慶豐、梁佳偉應於本裁定
送達後5 日內，就本院110 年度屏簡字第228 號塗銷地上權登記
事件，追加為原告，如逾期未追加，視為已一同起訴。
    理  由
一、訴訟標的對於數人必須合一確定而應共同起訴，如其中一人
    或數人拒絕同為原告而無正當理由者，法院得依原告聲請，
    以裁定命該未起訴之人於一定期間內追加為原告。逾期未追
    加者，視為已一同起訴。法院為前項裁定前，應使該未起訴
    之人有陳述意見之機會。民事訴訟法第56條之1 第1 項定有
    明文。次按租賃契約或地上權設定契約當事人之一方有數人
    者，終止租約或撤銷地上權之意思表示，應由其全體或向其
    全體為之，此有最高法院74年度台上字第2142號判決要旨可
    資參照。
二、本件聲請人起訴主張訴外人李圖於聲請人與相對人所共有坐
    落屏東縣○○鄉○○段000 地號土地（下稱系爭土地）上，
    設有如起訴狀所示存續期間不定期限之地上權（下稱系爭地
    上權），然李圖於民國41年4 月23日死亡，被告李清良等人
    為其繼承人，而對被告請求終止系爭地上權，並塗銷系爭地
    上權登記，該訴訟標的對系爭土地全體共有人須合一確定，
    故須由系爭土地全體共有人一同起訴，惟相對人陳德加等6
    人未一同起訴，爰依民事訴訟法第56條之1 之規定，聲請裁
    定命追加陳德加等6 人為本件原告等語。
三、經查，聲請人主張其與相對人為系爭土地之共有人，業據提
    出系爭土地之土地登記第一類謄本附卷可參，參諸前開說明
    ，聲請人提起本件訴訟之訴訟標的對於系爭土地共有人全體
    有合一確定之必要。又本院依民事訴訟法第56條之1 第2 項
    規定，使相對人於文到2 週內陳述意見，僅相對人李再興表
    示不同意追加為原告，其餘相對人迄今則未表示意見，應有
    視同拒絕追加為原告之意。然聲請人提起本件訴訟之訴訟標
    的既對於系爭土地共有人全體有合一確定之必要，經本院審
    酌結果，認聲請人聲請命該未起訴之相對人追加為原告，乃
    於法有據，應予准許。爰裁定命相對人應於收受本裁定送達
    後5日內追加為原告，若逾期未追加，依前揭法條第1項後段
    規定，視為已一同起訴，特此敘明。
四、依民事訴訟法第56條之1 第1 項，裁定如主文。
中    華    民    國  110     年    7     月    21    日
                  屏東簡易庭  法  官  林政斌
正本係照原本作成。
如不服本裁定應於送達後10日內向本院提出抗告狀，並繳納抗告
費新臺幣1,000 元。
中    華    民    國   110    年    7     月    21    日
                              書記官  鍾嘉芸